臺灣板橋地方法院刑事判決　　　　　　 100年度易字第3504號
公　訴　人　臺灣板橋地方法院檢察署檢察官
被　　　告　丁俊吉
選任辯護人　陳冠宇律師
上列被告因違反毒品危害防制條例案件，經檢察官提起公訴（10
0 年度毒偵字第5074號），被告於本院準備程序進行中就被訴事
實為有罪之陳述，經本院告知簡式審判程序意旨，並聽取公訴人
、被告之意見後，本院裁定依簡式審判程序審理，判決如下：
    主  文
丁俊吉施用第二級毒品，處有期徒刑伍月，如易科罰金，以新臺
幣壹仟元折算壹日，扣案如附表一編號三所示之物沒收。
    事  實
一、丁俊吉前曾於民國98年間，因施用毒品案件，經國防部北部
    地區軍事法院以98年度聲勒字第23號裁定送觀察、勒戒，嗣
    因無繼續施用毒品之傾向，於98年10月28日釋放出所，並經
    國防部北部地區軍事法院檢察署檢察官以98年度毒偵字第80
    98號為不起訴處分確定。詎竟仍未戒除毒癮，仍基於施用第
    二級毒品甲基安非他命之犯意，於100 年6 月26日某時許，
    在新北市○○區○○街61巷3 號2 樓之住處內，將甲基安非
    他命置於玻璃球吸食器內用火燒烤吸聞所生煙霧之方式，施
    用甲基安非他命1 次。嗣於同年月27日晚上10時35分許，在
    同上區○○街61巷11號前，為警持搜索票搜索，並扣得如附
    表一編號一所示之第三級毒品愷他命1 包、如附表一編號二
    所示之愷他命殘渣袋1 只、如附表一編號三所示之供其施用
    甲基安非他命之已使用塑膠吸管1 支及附表一編號四所示之
    行動電話1 具，且經採集其尿液送驗呈安非他命類陽性反應
    ，始查悉上情。
二、案經新北市政府警察局中和第一分局報請臺灣板橋地方法院
    檢察署檢察官偵查起訴。
    理  由
一、按除被告所犯為死刑、無期徒刑、最輕本刑為三年以上有期
    徒刑之罪或高等法院管轄第一審案件者外，於第一次審判期
    日前之準備程序進行中，被告先就被訴事實為有罪之陳述時
    ，審判長得告知被告簡式審判程序之旨，並聽取當事人、代
    理人、辯護人及輔佐人之意見後，裁定進行簡式審判程序，
    刑事訴訟法第273 條之1 第1 項定有明文。經核本件被告丁
    俊吉所犯係死刑、無期徒刑、最輕本刑為三年以上有期徒刑
    以外之罪，其於準備程序中就被訴之事實為有罪陳述，經法
    官告知簡式審判程序之旨，並聽取公訴人、被告之意見後，
    本院爰依首揭規定，合議裁定由受命法官獨任進行簡式審判
    程序，合先敘明。
二、上開犯罪事實，業據被告丁俊吉於本院準備程序及審理中自
    白不諱，並有自願受搜索切結書、新北市政府警察局中和第
    一分局搜索、扣押筆錄、扣押物品目錄表、扣押物品收據證
    明書、新北市政府警察局中和第一分局偵辦毒品案件尿液對
    照代碼表（編號代碼：E0000000號）及扣案物照片6 張等資
    料附卷可參（見100 年度毒偵字第5074號偵查卷宗第16至24
    、29至31頁），復有附表一編號三所示之塑膠吸管1 支扣案
    足憑。又被告經警查獲後，於100 年6 月28日，在新北市政
    府警察局中和第一分局偵查隊採尿液，經送臺灣檢驗科技股
    份有限公司以酵素免疫分析法初驗及氣相層析質譜儀複驗，
    均呈安非他命類陽性反應，此有臺灣檢驗科技股份有限公司
    濫用藥物尿液檢驗報告1 紙在卷可稽（見同上偵查卷宗第43
    頁）。查被告有如前開所示之觀察勒戒執行完畢5 年內再犯
    施用毒品案件，有臺灣高等法院被告前案紀錄表在卷可稽，
    是被告既曾於觀察勒戒執行完畢釋放後「5 年內再犯」施用
    毒品案件，自得依法追訴處罰，是以，本件事證明確，被告
    犯行，洵堪認定。
三、查甲基安非他命係毒品危害防制條例第2 條第2 項第2 款所
    稱之第二級毒品。核被告丁俊吉所為，係犯同條例第10條第
    2 項之施用第二級毒品罪。其施用第二級毒品前後，持有第
    二級毒品之低度行為，為施用之高度行為所吸收，不另論罪
    。爰審酌被告有如事實欄所述之施用毒品前科紀錄，經觀察
    勒戒執行完畢，並經法院多次判刑在案，仍無法戒絕毒癮，
    再次漠視法令禁制而犯本罪，惟其施用毒品所生危害，實以
    自戕身心健康為主，對於他人生命、身體、財產等法益，尚
    無明顯而重大之實害，兼衡其犯罪後坦承犯行之態度等一切
    情狀，量處如主文所示之刑，並諭知易科罰金之折算標準。
    至扣案之附表一編號三所示之物，係被告所有並供其施用甲
    基安非他命所用之物，業據被告供明在卷（見本院卷第33背
    面頁），爰依刑法第38條第1 項第2 款之規定，宣告沒收。
    末按沒收係附隨於主刑，必該沒收物品與其所宣告主刑，具
    有關連性，方能諭知沒收（最高法院87年度臺上字第1678號
    判決意旨參照）。另本件查獲時警方一併查扣之附表一編號
    一、二、四所示之物，雖為被告其所有，但非供本件犯罪所
    用之物，業據被告於本院審理中供述甚詳（見本院卷第33背
    面頁），亦無其他積極證據堪認與本件犯罪有何關連，爰均
    不予宣告沒收。
據上論斷，應依刑事訴訟法第273 條之1 第1 項、第299 條第1
項前段，毒品危害防制條例第10條第2 項，刑法第11條前段、第
41條第1 項前段、第38條第1 項第2 款，判決如主文。
本案經檢察官黃子溎到庭執行職務。
中    華    民    國   100    年   11     月    30    日
                  刑事第二庭    法  官  連雅婷
以上正本證明與原本無異
如不服本判決應於送達後10日內向本院提出上訴狀
                                書記官  郭晉良
中    華    民    國   100    年    11    月    30    日
附表一：
  ┌──┬────────┬─────────────┬───────────┐
  │編號│    品    項    │       數量或重量         │  鑑  定  書  文  號  │
  ├──┼────────┼─────────────┼───────────┤
  │一  │愷他命          │壹小包，淨重零點零壹肆零公│交通部民用航空局航空醫│
  │    │                │克，取樣零點零零柒肆公克，│務中心航藥鑑字第100372│
  │    │                │驗餘淨重零點零零陸陸公克。│9 號鑑定書1 紙。      │
  ├──┼────────┼─────────────┼───────────┤
  │二  │愷他命殘渣袋    │壹只                      │                      │
  ├──┼────────┼─────────────┼───────────┤
  │三  │已使用之塑膠吸管│壹支                      │                      │
  ├──┼────────┼─────────────┼───────────┤
  │四  │電話號碼00000000│壹具                      │                      │
  │    │57（內含SIM卡1張│                          │                      │
  │    │）之行動電話    │                          │                      │
  └──┴────────┴─────────────┴───────────┘
附錄本案論罪科刑法條全文：
毒品危害防制條例第10條
施用第二級毒品者，處 3 年以下有期徒刑。